【裁判字號】    94,訴,762
【裁判日期】    950116
【裁判案由】    公共危險等
【裁判全文】
臺灣士林地方法院刑事判決               94年度訴字第762號
公  訴  人  臺灣士林地方法院檢察署檢察官
被      告  丙○○
指定辯護人  本院公設辯護人姜惠如
上列被告因違反毒品危害防制條例案件，檢察官提起公訴（94年
度偵字第9701、9454、9077號、94年度毒偵字第1701、2012號）
後，聲請改依協商程序而為判決，本院判決如下：
    主      文
丙○○連續施用第二級毒品，處有期徒刑參月，扣案之第二級毒
品安非他命貳包（驗餘淨重壹點參公克）沒收銷燬之；又持有第
一級毒品，處有期徒刑月，扣案之第一級毒品海洛因壹包（驗
餘淨重零點零參公克）沒收銷燬之；又動產擔保交易之債務人，
意圖不法之利益，將標的物出質，處有期徒刑貳月；又連續以加
害生命之事，恐嚇他人致生危害於安全，處有期徒刑月，未扣
案玩具槍壹支沒收；又放火燒毀他人所有之紗門壹面，致生公共
危險，處有期徒刑壹年月。應執行有期徒刑壹年拾月，扣案之
第二級毒品安非他命貳包（驗餘淨重壹點參公克）、第一級毒品
海洛因壹包（驗餘淨重零點零參公克）均沒收銷燬，未扣案玩具
槍壹支沒收。
    事實及理由
一、犯罪事實：丙○○前因施用毒品案件，經依臺灣士林地方法
    院93年度毒聲字第414 號裁定送臺灣士林看守所附設勒戒處
    所觀察、勒戒後，認無繼續施用毒品之傾向，於民國94年1
    月14日釋放，並由本院檢察署檢察官於94年2 月1 日以93年
    度毒偵字第977 號為不起訴處分確定。詎仍不知悔改：
（一）於上開觀察勒戒完畢後5年內，基於施用第2級毒品之概括
      犯意，連續自94年2月14日起至同年8月15日某時許，以每
      日施用乙次之頻率，在其位於臺北市○○區○○街64巷26
      弄20 號4樓住處或友人綽號「阿偉」位於臺北縣汐止市○○○路302巷10號住處等處，施用第2級毒品安非他命，為
      警於94年6月29日在上開阿偉住處前，查獲其持有第2級毒
      品安非他命2 包（驗餘淨重1.3 公克），又於94年8 月15
      日上午12時40分許，在其友人施淑汶（另案偵辦中）位於
      臺北縣汐止市○○街17之2 號5 樓住處內，查獲其與有毒
      品前科且持有第1 級毒品之施淑汶等人。復另起持有第1
      級毒品之犯意，於94年6 、7 月間，受其年籍姓名不詳綽
      號柳丁友人之託，在臺北縣汐止市○○街某處，代友人保
      管而持有第1 級毒品海洛因乙包（驗餘淨重0.03公克），
      因恐遭警搜得，以雙面膠黏於長褲內側，嗣因公共危險案
      件遭羈押入所檢查時發現，並扣得上開海洛因。
（二）丙○○於94年4 月7 日，以動產擔保交易法規定之動產抵
      押方式，提供其所有車牌號碼K8─4028號自用小客車向中
      國信託商業銀行股份有限公司永吉分行（下稱中國信託永
      吉分行，嗣將上開債權移轉於94年6 月24日予和潤企業股
      份有限公司）辦理汽車貸款，計貸得新臺幣（下同）17萬
      元，並辦妥動產抵押設定，為動產擔保交易之債務人。雙
      方約定上開貸金，分36期給付，每月1 期，每期攤還本息
      6,317 元，車輛存放地點為丙○○位於臺北市○○區○○
      街64巷26弄20號4 樓住處，在價金未付清之前，丙○○僅
      得占有使用，不得任意遷移或為其他處分。詎丙○○取得
      上揭車輛後，另起基於意圖為自己不法利益之犯意，於94
      年5 月中旬，將上開自用小客車以5 萬元代價典當予臺北
      市士林區協富當鋪，嗣因丙○○自第2 期起拒不繳付貸款
      ，中國信託永吉分行因追索無著，始悉上情。
（三）丙○○為丁○○○之子，2 人具有家庭暴力防治法第3 條
      第3 款所稱之家庭成員，因丙○○有施用毒品惡習，丁○○○屢勸不聽，丙○○再起基於恐嚇之概括犯意，先於94
      年6 月26日上午6 、7 時許，因不滿丁○○○開門時姍姍
      來遲，竟在其上開住處持形似真槍之玩具槍（未扣案）抵
      住丁○○○太陽穴，恐嚇欲槍殺丁○○○，使丁○○○心
      生畏懼，復於94年8 月30日上午6 時30分許，於上開住處
      內，因不滿丁○○○向正在廚房下廚之丙○○索取身分證
      辦理補助，並出言規勸，竟以持菜刀比劃弒頸之方式恐嚇
      殺害丁○○○，使丁○○○心生畏懼，嗣後於同日上午7
      時30分許，丙○○又與其母發生口角，丙○○再以將全家
      剁成肉醬等語（丁○○○未轉告其家人），以加害生命之
      事，出言恐嚇丁○○○，使丁○○○心生畏懼，足生危害
      於安全。
（四）丙○○因不滿其母丁○○○報警搜索，於94年8 月30日下
      午1 時許，趁家中無人時將住處大門反鎖，不讓丁○○○
      等人進入，丁○○○返家後發現上情，丙○○另起妨害自
      由與公共危險之犯意，於丁○○○伸手穿入大門小洞開門
      時，丙○○竟持小板凳強壓丁○○○手掌，迫使丁○○○
      縮手而妨害丁○○○合法行使權利，丁○○○嗣即報警，
      警方到場後，丙○○即點燃打火機噴灑殺蟲噴劑與釋放液
      化丁烷小瓦斯瓶引發火焰方式，嚇阻警方人員進入，並因
      此燒燬其父（乙○○）、母所有住宅家中紗門乙面。又明
      知上開住處為人煙密集之住宅區，係現供人使用之住宅，
      若將點燃打火機靠近開啟開關之瓦斯筒，均有引火延燒致
      燒燬附連圍繞建築物之可能，復將住處廚房內家用16公斤
      裝瓦斯筒（量尚有一半）開關閥管子卸下，使瓦斯外洩揚
      言自殺，且持打火機以及點燃蠟燭靠近上開瓦斯筒嚇阻警
      方與消防人員，造成上開地點樓梯間內瓦斯味道瀰漫，隨
      時有爆炸之可能而致生公共危險，警消人員為防止丙○○
      引爆瓦斯而多次撤離，直至警消判斷上開瓦斯筒內瓦斯已
      消耗殆盡，強行進入當場逮獲始未釀禍，並扣得上開菜刀
      乙把。
（五）案經丁○○○訴由臺北市政府警察局南港分局、臺北縣政
      府警察局汐止分局報告及臺灣士林看守所、和潤企業股份
      有限公司告發報請臺灣士林地方法院檢察署檢察官偵查起
      訴。
二、證據：
（一）被告丙○○於本院審理時之自白。
（二）臺灣檢驗科技股份有限公司94年7月19日、94年9月27日出
      具之濫用藥物尿液檢驗報告各1紙。
（三）臺北縣政府警察局汐止分局毒品初步鑑驗報告單1紙。
（四）法務部調查局94年11月28日調科壹字第040004030 號鑑定
      通知書1 紙。
（五）證人即告訴人丁○○○於警詢、檢察官偵訊中之指述。
（六）證人即告發人和潤企業股份有限公司之代理人甲○○於警
      詢中之證述。
（七）證人乙○○、陳居財於警詢、檢察官偵訊中之證述。
（八）貸款借據暨動產抵押契約書、債權讓與契約書、動產擔保
      交易移轉契約書、臺北市監理處動產擔保交易登記證明書
      、客戶款繳款紀錄明細表、臺北市當舖商業同業工會證明
      書各1份附卷可稽。
（九）扣案之菜刀1把、現場照片14幀。
三、本件經檢察官與被告於審判外達成協商之合意，且被告已認
    罪，於本院審理中，被害人乙○○、丁○○○均表明原諒被
    告，和潤企業股份有限公司代理人甲○○亦表示同意檢察官
    與被告為協商求刑，其合意內容為：（一）被告違反毒品危
    害防治條例第10條第2 項，連續施用第2 級毒品罪，應處有
    期徒刑3 月；（二）被告違反毒品危害防治條例第11條第1
    項，持有第1 級毒品罪，應處有期徒刑3 月；（三）被告違
    反動產擔保交易法第38條規定，為動產擔保交易之債務人，
    意圖不法之利益，將標的物出質罪，應處有期徒刑貳月；（
    四）被告連續以加害生命之事，恐嚇他人致生危害於安全罪
    ，應處有期徒刑月；（五）被告觸犯刑法第304 條第1 項
    妨害他人行使權利、175 條第1 項放火燒燬他人所有紗門一
    面致生公共危險、刑法第177 條漏逸煤氣致生公共危險3 罪
    間，有方法、目的之牽連關係，為裁判上一罪，應從175 條
    第1 項所定，被告放火燒毀他人所有之紗門壹面，致生公共
    危險罪處斷，應處有期徒刑壹年月。以上（一）、（二）
    、（三）、（四）、（五）合併定執行刑為有期徒刑1 年10
    月。經查：上開協商合意並無刑事訴訟法第455 條之4 第1
    項所列情形之一，檢察官聲請改依協商程序而為判決，本院
    爰不經言詞辯論，於協商合意範圍內為協商判決，合予敘明
    。扣案之第2 級毒品安非他命2 包（驗餘淨重壹點參公克）
    、第1 級毒品海洛因1 包（驗餘淨重零點零參公克），係屬
    本案查獲供被告施用及被告持有之毒品，不問屬於犯人與否
    ，均應依毒品危害防制條例第18條第1 項前段之規定沒收銷
    燬之。未扣案玩具槍1 支、扣案菜刀1 把，皆為被告供恐嚇
    犯罪所用之物，扣案菜刀為被害人乙○○、丁○○○家中所
    有，無庸諭知沒收，未扣案玩具槍1 支，則為被告所有，不
    能證明已滅失，應予宣告沒收。
四、應適用之法條：刑事訴訟法第299條第1項前段、第455條之2
    第1項、第455條之4第2項、第455條之8，毒品危害防制條例
    第10條第2 項、第11條第1 項、第18條第1 項前段，動產擔
    保交易法第38條，刑法第11條、第56條、第55條、第305 條
    、304 條第1 項、第175 條第1 項、第38條第1 項第2 款、
    第51條第5 款，判決如主文。
五、本判決除有刑事訴訟法第455 條之4 第1 項第1 款、第2 款
    、第4 款、第6 款、第7 款所定情形之一，或違反同條第2
    項規定者外，不得上訴。如有前述得上訴之理由，得自收受
    判決送達之日起10日內，向本院提出上訴書狀，上訴於臺灣
    高等法院。
中    華    民    國    95    年    1     月    16    日
                  刑事第三庭法  官  洪英花
以上正本證明與原本無異。
                            書記官  趙彩彤
中    華    民    國    95    年    1     月    19    日


司法院資訊處製作；財團法人民間司法改革基金會備份。
